臺灣宜蘭地方法院小額民事判決
110年度宜小字第251號
原      告  第一商業銀行股份有限公司

法定代理人  邱月琴  
訴訟代理人  郭秀琪  
            李豊任  
被      告  張郁嵐  
上列當事人間請求清償債務事件，本院於民國110年9月16日言詞
辯論終結，判決如下：
    主  文
被告應給付原告新臺幣貳萬玖仟玖佰陸拾貳元，及自民國一百零
九年十一月十二日起至清償日止，按週年利率百分之十五計算之
利息，並自民國一百零九年十二月十二日起至清償日止，按延滯
第一個月當月計付新臺幣叁佰元之違約金，延滯第二個月當月計
付新臺幣肆佰元之違約金，延滯第三個月當月計付新臺幣伍佰元
之違約金，每次違約計付之違約金以連續收取三期為限，暨國外
交易手續費叁拾叁元。
訴訟費用新臺幣壹仟元由被告負擔。
本判決第一項得假執行。
    理由要領
本件原告第一商業銀行股份有限公司主張被告張郁嵐前於民國10
0年4月12日向原告申請信用卡使用並簽訂使用契約，信用額度為
新臺幣（下同）3萬元，依約定被告得憑信用卡在特約商店記帳
消費，但應於當月繳款截止日前向原告清償，若於當期繳款截止
日前未繳清該期全部信用卡帳款時，即表示選擇以循環信用方式
繳款，並自各筆帳款入帳之日起，按週年利率百分之15計算循環
利息，且同意原告得收取違約金，逾期第1個月當月計付逾期手
續費300元，逾期第2個月當月計付逾期手續費400元，逾期第3個
月當月計付逾期手續費500元，計付之違約金連續3期以上（含）
者，以3期為上限。詎被告自109年11月起即未依約還款，迄今尚
積欠原告如主文第1項所示之金額未清償，爰依消費借貸之法律
關係，提起本件訴訟等語。並聲明：如主文第1項所示。查原告
主張之事實，業據其提出與所述相符之信用卡申請書、信用卡約
定條款、信用卡消費明細帳單等件影本為證。被告經合法通知，
未於言詞辯論期日到場爭執，復未提出書狀答辯供本院斟酌，堪
信原告主張之事實為真正。從而，原告依消費借貸之法律關係，
請求被告給付如主文第1項所示，為有理由，應予准許。
中　　華　　民　　國　　110 　年　　9 　　月　　30　　日
                  宜蘭簡易庭  法  官  張淑華
以上正本係照原本作成。
如不服本判決，應於送達後20日內，向本院提出上訴狀並表明上
訴理由，如於本判決宣示後送達前提起上訴者，應於判決送達後
20日內補提上訴理由書（須附繕本）。如委任律師提起上訴者，
應一併繳納上訴審裁判費。
中　　華　　民　　國　　110 　年　　9 　　月　　30　　日
                              書記官  謝佩欣
附錄：
一、民事訴訟法第436 條之18第1 項：
    判決書得僅記載主文，就當事人有爭執事項，於必要時得加
    記理由要領。
二、民事訴訟法第436 條之24第2 項：
    對於小額程序之第一審裁判上訴或抗告，非以其違背法令為
    理由，不得為之。
三、民事訴訟法第436 條之25：
    上訴狀內應記載上訴理由，表明下列各款事項：
    （一）原判決所違背之法令及其具體內容。
    （二）依訴訟資料可認為原判決有違背法令之具體事實。
四、民事訴訟法第471 條第1 項（依同法第436 條之32第2 項規
    定於小額事件之上訴程序準用之）：
    上訴狀內未表明上訴理由者，上訴人應於提起上訴後20日內
    ，提出理由書於原第二審法院；未提出者，毋庸命其補正，
    由原第二審法院以裁定駁回之。